【裁判字號】    94,上訴,4093
【裁判日期】    950328
【裁判案由】    偽造有價證券等
【裁判全文】
臺灣高等法院刑事判決                94年度上訴字第4093號
上  訴  人
即  被  告  丙○○
指定辯護人 高素真律師
上列上訴人因偽造有價證券等案件，不服臺灣士林地方法院94年
度訴緝字第43號，中華民國94年10月5 日第一審判決（起訴案號
：臺灣士林地方法院檢察署90年度偵字第1459、2028號，91年度
偵緝字第510號），提起上訴，本院判決如下：
    主  文
原判決撤銷。
丙○○共同意圖供行使之用，而偽造有價證券，處有期徒刑年
貳月。附表一編號(一)至(六)所示偽造「甲○○」名義之署名拾枚
、指印拾壹枚暨附表二所示偽造之本票壹紙均沒收。
    事  實
一、丙○○與張明義（業為原審九十一年度訴字第五七七號判處
    有期徒刑三年六月，並經張明義撤回上訴確定）共同基於意
    圖為自己不法所有之犯意聯絡，先於民國九十年一月二十三
    日凌晨零時許之夜間，同至臺北市大同區○○○路○段四六
    號八樓之二甲○○住處，自後門處侵入其內，竊取甲○○所
    有國民身分證一張、中華民國護照一本、信用卡四張（台新
    銀行、渣打銀行、富邦銀行、中國信託銀行等信用卡各一張
    ）、台北國際商銀存摺一本等物，得手後，除保留甲○○之
    國民身分證一張、上開存摺一本、富邦銀行信用卡一張外，
    餘物均丟棄。
二、丙○○與張明義取得甲○○之國民身分證後，張明義（關於
    其共同冒名申辦行動電話及詐得使用行動電話利益部分未據
    起訴）為申辦行動電話以供使用，乃與丙○○共同基於意圖
    為自己不法之所有及偽造私文書之犯意聯絡，約定由丙○○
    出面冒用「甲○○」之名義申辦行動電話，而為下列之行為
    ：
  (一)丙○○、張明義二人於九十年一月二十三日某時，共同前往
    臺北縣三重市○○路○段一五二號「歐洋通信器材行」，丙○○持上開甲○○之國民身分證冒李女之名義，向不知情之
    該器材行承辦人表示要申請遠傳電信股份有限公司（下稱遠
    傳電信公司）行動電話門號，丙○○並接續在遠傳電信公司
    信用卡友優惠專案－NOKIA 3210手機組合行動電話服務申請
    書三份上（已先由該通信器材行承辦人填寫甲○○個人資料
    ）申請人簽名欄內偽造「甲○○」之署押共三枚（每枚含署
    名及指印各一枚，如附表一編號(一)所示），而偽造甲○○同
    意申辦行動電話之私文書三份，並均交付該不知情之承辦人
    ，轉送遠傳電信公司審核而行使之，足生損害於甲○○及遠
    傳電信公司；遠傳電信公司因而誤信係甲○○本人所申請，
    並有意按期繳交通訊費用而陷於錯誤，乃交付000000
    0000號、0000000000號、00000000
    00號等三個門號（附ＳＩＭ晶片）予丙○○，丙○○於取
    得後即交予張明義撥用。
  (二)張明義及丙○○復於同（二十三）日前往臺北縣三重市○○
    路○段一八一號五華通訊器材行，丙○○再持甲○○之國民
    身分證冒名向不知情之承辦人表示要申請遠傳電信公司行動
    電話門號，丙○○並接續在遠傳電信公司信用卡友優惠活動
    －MOTOROLA T2688手機組合行動電話服務申請書一份及信用
    卡友優惠專案－NOKIA 3210手機組合行動電話服務申請書三
    份上（已先由該通信器材行承辦人填寫甲○○個人資料）申
    請人簽名欄內偽造「甲○○」之署押共五枚（如附表一編號
    (二)所示），而偽造甲○○同意申辦行動電話之私文書四份，
    並均交付予該不知情之承辦人，轉送遠傳電信公司審核而行
    使之，足生損害於甲○○及遠傳電信公司；遠傳電信公司因
    而誤信係由甲○○本人所申請並有意按期繳交通訊費用而陷
    於錯誤，乃交付0000000000號、0000000
    000號、0000000000號、000000000
    0號等四個門號（附ＳＩＭ晶片）予丙○○，丙○○於取得
    後即交由張明義使用。張明義因而於九十年一、二月間持上
    開(一)(二)各該門號之行動電話撥打，使遠傳電信公司誤信係真
    正名義人甲○○使用，經授權之「內碼」、「序號」而依約
    接通撥打之電話，予以接通，期間總計詐得達新臺幣（下同
    ）二萬三千四百九十七元之通話利益。
三、丙○○與張明義再承前不法所有之意圖、偽造私文書之概括
    犯意及意圖供行使之用而偽造有價證券之犯意聯絡，約定由
    丙○○冒用甲○○之名義購買機車供張明義騎用。二人遂於
    同（二十三）日下午六時許，共同至臺北市大同區○○○路
    與昌吉街口附近之「正達機車行」，丙○○持前開甲○○國
    民身分證，冒用甲○○名義為買受人，以分期付款方式，向
    該機車行不知情之承辦人蔡炳源詐購車牌ＷＳＸ－二八七號
    機車乙輛，丙○○並於機車分期付款申請單、分期付款附條
    件買賣契約書、空白本票及切結書上偽造甲○○之署押（包
    括署名五枚及指印八枚，詳附表一(三)至(六)所示）而偽造該等
    私文書，丙○○復冒用甲○○名義，偽造附表二所示本票一
    紙（含偽造甲○○署押一枚、指印三枚）。張明義則未告知
    丙○○，另行起意持不詳姓名人交付經其變造換貼張明義照
    片之乙○○名義汽車駕駛執照一張（該駕駛執照為乙○○於
    87年11月中旬失竊），冒用乙○○之名義為連帶保證人，偽
    造乙○○之署押於上開附條件買賣合約書等文件上，復於上
    開偽造之本票背面偽造乙○○署押一枚。其二人再將上開身
    分證、偽造之私文書及本票（如附表一編號(三)至(六)及附表二
    所示）交付予承辦人蔡炳源而行使之，致生損害於甲○○及
    正達機車行人員。蔡炳源因而陷於錯誤，將上開機車交付予
    丙○○及張明義二人，其二人取得上開機車後即逃逸無蹤。
四、嗣張明義於九十年二月七日晚上八時三十五分許，在臺北市
    大同區○○○路○段三號十二樓頂住處為警查獲。並扣得上
    開甲○○失竊之台北國際商銀存摺一本、富邦銀行信用卡一
    張及經變照之甲○○國民身分證一張（原甲○○之國民身分
    證，嗣經張明義於九十年二月七日晚間自行以其友人蕭惠如
    之照片換貼甲○○國民身分證上而加以變照），而查知上情
    。丙○○經臺灣士林地法院於九十二年一月十六日發布通緝
    ，於九十四年八月十七日緝獲到案。
五、案經甲○○訴由臺北市政府警察局移送臺灣士林地方法院檢
    察署檢察官偵查起訴。
    理  由
一、訊據上訴人即被告丙○○對於持用甲○○身分證、冒用甲○○名義簽發附表一二所示文書及票據以申辦行動電話及購買
    機車供張明義使用之事實，於偵查、原審及本院審理時坦承
    不諱。惟矢口否認有竊盜之犯行，辯稱：伊有跟張明義去找
    人，他說他去找朋友，他開門進去，伊站在屋外走廊處等他
    ，伊不知道他朋友在不在，也不曉得張明義去偷東西等語。
    經查：
  (一)被告丙○○上開自白部分核與證人即同案被告張明義於原審
    具結證述：被告丙○○確有冒用甲○○名義簽名購買機車及
    申辦行動電話門號供其本人使用，共向二家通訊行申請行動
    電話，伊叫她用甲○○名義簽名等之事實相符（原審卷八六
    、八七、九十頁），並經證人即告訴人甲○○於偵查及原審
    指證情節明確（第二○二八號偵卷(一)下方頁數（以下所述偵
    卷頁數均指下方所編頁數）六六頁、六七頁，原審卷一○三
    頁）。
  (二)此外，並有甲○○之國民身分證影本、遠傳電信公司九十一
    年七月十六日遠傳九一（業服）字第五○九七七號函所附信
    用卡友優惠專案－NOKIA 3210手機組合行動電話服務申請書
    （歐洋通信器材行）三份、信用卡友優惠活動－MOTOROLA T
    2688手機組合行動電話服務申請書一份及信用卡友優惠專案
    －NOKIA 3210手機組合行動電話服務申請書（五華通信器材
    行）三份暨通話費資料等件在卷足稽（第二○二八號偵卷(一)
    七二、一九五、一九八、二○○至二○四、二○九至二一一
    、二一四至二二○頁）；復有偽造本票影本一紙、機車分期
    付款契約書一份（包括機車分期付款申請單、分期付款附條
    件買賣合約書、空白本票、切結書均影本各一紙）附卷可佐
    （第二○二八號偵卷(一)九五、九八至一○五頁）；而上開機
    車分期付款契約書一份中「甲○○」指紋七枚、「乙○○」
    指紋五枚及本票上「甲○○」之指紋三枚、「乙○○」指紋
    一枚，分別與被告丙○○及張明義二人右、左姆指之指紋相
    符，亦有內政部警政署刑事警察局九十年五月二十五日（九
    ○）刑紋字第六七五二○號鑑驗書一紙在卷為憑（第二○二
    八號偵卷(一)九一至九三頁）。堪認被告丙○○自白與事實相
    符，堪予採信。
  (三)雖被告丙○○於原審辯稱：因張明義告知甲○○為其女友，
    因李女不在，要伊幫忙以李女名義簽名以申辦行動電話及購
    車，伊並不知該身分證係行竊而來，也不知係冒用他人名義
    ，且伊僅於行動電話申請書上簽名，並未前往辦理；又第二
    ○二八號偵查卷(一)第二一六頁之行動電話服務申請書上「甲○○」之簽名，不確定是否為伊所為。於本院辯稱：伊並不
    知甲○○不是張明義之女友云云。然查：
    (1)被告確實與張明義共同行竊甲○○所有包括國民身分證等
      財物，如後述二所載理由，其應明知所持用辦理上開行動
      電話及購車事宜之甲○○身分證係行竊所得，所辯已難置
      信。再被告縱認甲○○為張明義之女友，惟於同一日內申
      辦之行動電話多達七支，復購買價值不斐之機車，衡情申
      購人為了解所購機械之功能等，自必親為辦理，俾免爭議
      ，被告於甲○○本人未親為辦理情況下，徒憑張明義之告
      稱，復不知李女本人是否同意之情形下，即率以甲○○名
      義於一日內密集辦理行動電話及機車之申購，所辯復悖於
      常情至明；末以稽之張明義於原審具結證述：被告丙○○
      確有冒用甲○○名義簽名購買機車及申辦行動電話門號供
      其本人使用（原審卷八六），被告復於本院自承：因張明
      義說他要買手機自己使用，要伊幫他等語（本院卷三七頁
      ），益徵被告自始知情所購機車及申辦之行動電話係供張
      明義使用，竟仍同意參與，暨被告明知冒用甲○○名義申
      辦之行動電話於交付張明義使用所生之通訊費用自非其二
      人所負擔，張明義因而受有通話利益至明，是其有偽造文
      書、詐欺得利及偽造有價證券之故意至臻明確。
    (2)另依上開申辦0000000000號、0000000
      000號、0000000000號、00000000
      00號等四個行動電話門號之時間均相同，地點均在五華
      通訊器材行，所簽署「甲○○」姓名之筆跡，依目視勘驗
      亦均相同（第二○二八號偵查卷(一)二一四至二二○頁），
      則該偵查卷第二一六頁申辦0000000000號門號
      之申請書，應認亦為被告所偽造，當無疑義。再被告與張
      明義共同前往二家通訊器材行辦理手機門號事宜，已據證
      人張明義結證明確（原審卷八七頁），又申辦者為冒名之
      被告，該等申請書上又無代理人之記載，足認被告應係親
      自與張明義前往申辦甚明，從而，被告上開所辯，應屬卸
      責之詞，尚難採信，此部分之犯行洵堪認定。
  (四)綜上，被告丙○○冒用甲○○名義申辦行動電話門號供張明
    義使用並詐得通話利益及偽造有價證券及分期付款契約書等
    以詐購機車之犯罪事實，足堪認定。
二、至被告丙○○矢口否認有竊盜犯行一節。經查：
  (一)上揭被告丙○○與張明義共同侵入被害人甲○○住宅竊取財
    物之事實，業據證人張明義於偵查及原審審理中結證綦詳（
    第二○二八號偵卷(一)一四九頁，原審卷八一至八三頁），並
    經張明義於所犯本案原審（九十一年度訴字第五七七號）審
    理時供證情節一致（原審九十一年度訴字第五七七號卷八四
    、八六、八七頁），核與甲○○於警訊及原審審理中指證情
    節大致相符（第二○二八號偵卷(一)第一一至一三頁、六六、
    六七頁，原審卷一○二、一○四頁）。證人即目擊行竊者之
    蔡宗憲於警詢及原審審理亦結證稱：伊從後門進入，發現一
    男子夥同一女子在甲○○房間內，伊問該男子找誰，他說要
    找「小萍」，伊回答說「小萍」已經回家過年了，後來該男
    女即從房間大門走出去了；九十年一月二十三日伊到甲○○
    家時，有與竊賊照面，那個女子長的樣子不記得，但樣子是
    矮矮胖胖。在庭之被告（丙○○）跟伊所看到的女子身高差
    不多，伊認為在庭之被告就是所指之女子等語明確（第二○
    二八號偵查卷(一)一七頁、原審卷九七、一○○頁。另警訊筆
    錄均誤載犯罪時間為九十年一月二十四日，實為九十年一月
    二十三日除夕），再參諸被告丙○○復於本院自承：伊確有
    與張明義同往該人住處（本院卷三九頁），則證人蔡宗憲證
    述在甲○○家中目擊一男一女之竊賊，自堪認定所指之女子
    為被告丙○○無訛。
  (二)縱證人張明義就被告丙○○有無參與行竊一節，或有稱：係
    單獨一人犯該竊盜案，並無夥同他人前往；或稱：沒有跟丙○○說要去偷東西，說去找朋友；是買完車後，才跟她說身
    分證是偷來的，她並不知道（第二○二八號偵卷(一)第七、四
    ○頁，原審卷九○、九一頁）；供述雖有不一。惟參諸前開
    證人蔡宗憲之證述內容暨被告丙○○於深夜時分與張明義同
    至無人所在之被害人住處內之情節，茍確係陪同張明義訪友
    ，於未獲會晤情況下，衡情即應離開該處，焉有甘冒觸法而
    無端侵入住處之理，其等有行竊之意圖已為顯明。被告辯稱
    不知張明義行竊之意圖，實難置信，應認證人張明義所證被
    告丙○○確有參與行竊之事實為可採。此外又有贓物認領保
    管單、失竊報告等附卷可憑（第二○二八號偵查卷(一)二一、
    二二頁）。是此部分被告丙○○與張明義共同行竊之犯行亦
    洵堪認定。綜上各節，本件事證明確，被告丙○○犯行均堪
    認定，應依法論科。
三、論罪理由：
  (一)按簽名雖為署押之一種，而署押係指在物體上署名或簽押，
    用以證明一定之意思表示，或一定之事實者而言，如僅書寫
    姓名以資識別，而非證明一定意思表示或一定事實，且亦非
    表示本人簽名之意思者，則不生署押之問題（最高法院八十
    五年度台上字第一五四九號判決參照）。被告丙○○於上開
    行動電話服務申請書上個人資料欄由不知情承辦人所書立之
    「甲○○」姓名，僅為識別之用，尚非署押，惟簽名欄部分
    （附表一編號(一)(二)所示）則屬署押至明；另附表一編號(三)至
    (六)所示書立「甲○○」部分，因別無其他簽名欄使用，可認
    為用以證明契約當事人同意之一定法效意思之署押。
  (二)又按連續犯之成立，除主觀上須基於一個概括之犯意外，客
    觀上須先後數行為，逐次實施而具連續性，侵害數個同性質
    之法益，其每一前行為與次行為，依一般社會健全觀念，在
    時間差距上，可以分開，在刑法評價上，各具獨立性，每次
    行為皆可獨立成罪，構成同一之罪名，始足當之；如數行為
    於同時同地或密切接近之時地實施，侵害同一之法益，各行
    為之獨立性極為薄弱，依一般社會健全觀念，在時間差距上
    ，難以強行分開，在刑法評價上，以視為數個舉動之接續施
    行，合為包括之一行為予以評價，較為合理，則屬接續犯，
    而為包括之一罪（最高法院八十六年台上字第三二九五號判
    例參照）。被告丙○○於同一時、地所為多次申辦行動電話
    之偽造及行使私文書行為，係同時同地或密切接近之時地實
    施，乃侵害同一之法益，各行為之獨立性極為薄弱，依一般
    社會健全觀念，在時間差距上，難以強行分開之情形，在刑
    法評價上，應視為數個舉動之接續施行。
  (三)被告丙○○論罪部分：
    (1)被告丙○○所為係犯刑法第三百二十一條第一項第一款之
      夜間侵入住宅罪、同法第二百十六條、第二百十條之行使
      偽造私文書罪、第三百三十九條第二項詐欺得利罪、第二
      百零一條第一項之偽造有價證券罪及同法第三百三十九條
      第一項之詐欺取財罪。被告於附表一二行動電話服務申請
      書、附條件買賣約書等件暨本票上偽造署押之行為，分別
      為偽造私文書及偽造有價證券之部分行為，而其偽造私文
      書及偽造有價證券後持以行使，偽造私文書之低度行為為
      行使之高度行為所吸收，行使有價證券之輕度行為為偽造
      之重度行為所吸收，均不另論罪。被告丙○○前後二次（
      歐洋通信器材行及五華通訊器材行）行使偽造私文書及多
      次詐欺得利之行為，均時間緊接，犯罪構成要件相同，顯
      各係基於概括犯意為之，均應依連續犯之規定，各以行使
      偽造私文書及詐欺得利之一罪論處。又其連續行使偽造私
      文書罪部分復與所犯上述其餘各罪間，有方法結果之牽連
      關係，應從一重之偽造有價證券罪處斷。
    (2)被告丙○○與張明義間就上開犯行，有犯意聯絡及行為分
      擔，均為共同正犯（公訴人未於起訴書中敘及被告丙○○
      冒名申辦上揭行動電話及詐得使用行動電話利益部分與張
      明義亦為共犯等關係，尚有未洽）。其等利用不知情之通
      訊行承辦人為上開行使偽造私文書犯行，均為間接正犯。
    (3)公訴人雖未於起訴書中敘及被告丙○○冒用甲○○名義申
      辦0000000000號、0000000000號行
      動電話之犯罪事實。惟此部分與本件起訴書論罪部分有連
      續犯及牽連犯之裁判上一罪之關係，應為起訴效力所及，
      本院自得併予審理。
四、原判決撤銷及科刑之理由：
  (一)原審認被告事證明確，而為論罪科刑之判決，雖非無見。惟
    查：(1)原判決未察，就被告因共犯張明義使用系爭行動電話
    獲致通話利益同屬詐欺得利部分未為犯罪之認定，自有違誤
    ；(2)又被告就於五華通信器材行申請行動電話部分，其中0
    000000000號門號係在遠傳電信公司信用卡友優惠
    活動－MOTOROLA T2688手機組合行動電話服務申請書上為偽
    造「甲○○」之署名（第二○二八號偵卷(一)二一四頁），原
    審認係在遠傳電信公司信用卡友優惠專案－NOKIA 3210手機
    組合行動電話服務申請書上為偽造上情，核與事實未符，(3)
    再被告於附表一編號(二)所示之行動電話服務申請書上，僅偽
    造「甲○○」之署名，並未包括指印在內；原審認定亦含偽
    造指印並為沒收之諭知等情，亦有疏誤。被告仍執前詞，否
    認犯罪提起上訴雖無理由，惟原判決既有上揭可議之處，自
    應由本院將原判決予以撤銷改判。
  (二)爰審酌被告犯罪之動機、目的、手段、犯罪所生危害及其智
    識程度、犯罪後態度尚稱良好、經通緝到案等一切情狀，量
    處如主文第二項所示之刑示懲。被告之辯護人雖稱被告涉世
    未深，不慎觸法，又所得利益悉歸張明義取得，請求減輕其
    刑並為緩刑處分。惟本院審酌被告自始且密集參與上開犯罪
    各情，所生危害非輕，認無何可憫恕之情狀，不宜減輕其刑
    及諭知緩刑之宣告。
  (三)附表一編號(一)至(六)所示偽造「甲○○」名義之署名十三枚、
    指印十一均應依刑法第二百十九條之規定宣告沒收；附表二
    所示偽造之本票壹紙（含其上偽造甲○○之署名一枚及指印
    三枚），應依刑法第二百零五條之規定宣告沒收之。至附表
    一二所示張明義偽造乙○○之署押部分及另扣案經變造之甲○○國民身分證一張，因均屬被告張明義另行起意所為，自
    不在本判決沒收之列。
五、公訴意旨另略以：
  (一)被告丙○○於上開事實欄三所載事實部分，尚與張明義基於
    共同犯意之聯絡，由張明義同時持經變造換貼張明義照片之
    「乙○○」名義之汽車駕駛執照一張（該駕駛執照為乙○○
    於八十七年十一月中旬失竊），冒用乙○○名義為連帶保證
    人，張明義並於機車分期付款申請單、分期付款附條件買賣
    契約書、空白本票及切結書上偽造乙○○之署押，復於上開
    本票背面偽造乙○○署押為背書之行為。
  (二)被告丙○○基於意圖為自己不法所有之概括犯意，於九十年
    一月二十三日冒用甲○○之名義，向遠傳電信公司尚申請0
    000000000號、0000000000號行動電話
    使用，又於同年二月一日以相同手法，向中華電信股份有限
    公司士林營運處申請0000000000號、00000
    00000號行動電話後，即加以通信使用，以詐術獲得免
    付費之利益，致生損害於遠傳電信、中華電信及甲○○，因
    認被告丙○○就上開部分亦涉犯刑法行使偽造私文書、詐欺
    得利罪嫌云云。惟依卷附相關事證之調查所得，尚難援為不
    利於被告之證據；經查：
    (1)證人張明義雖指稱：乙○○之汽車駕駛執照為被告丙○○
      所交付，由伊變造換貼為其本人之照片而行使購買機車云
      云（原審八三頁），惟被告丙○○堅稱不知張明義如何取
      得該乙○○之駕駛執照，對上開偽造乙○○部分並不知情
      。按被告丙○○所使用之甲○○身分證係其二人行竊所得
      ，已如前述，而張明義所使用變造之乙○○之駕駛執照，
      尚非其二人行竊所得之物，復乏相關證據足資證明確係被
      告所交付張明義使用；再觀諸系爭冒名申辦行動電話及購
      買機車之犯罪模式，均係丙○○應張明義之所需而均冒用
      甲○○之名義為之，並均交付張明義使用，其等顯已約定
      由丙○○出面持甫竊得之甲○○之身分證冒名為之。是以
      尚難認被告丙○○就張明義冒用乙○○名義為上開偽造署
      押各情亦在丙○○犯意認識之列，復無其他積極證據足資
      證明被告丙○○於購買機車前對於該變造之駕駛執照及張
      明義冒用乙○○名義為連帶保證人有所認識，應認張明義
      乃因保證人之需，而未告知丙○○自行持不詳姓名人交付
      經變造換貼張明義照片之「乙○○」名義之汽車駕駛執照
      一張所使用，自難遽為被告丙○○不利之認定。
    (2)另觀諸卷附上開四門號信用卡友優惠專案－NOKIA 3210手
      機組合行動電話服務申請書四份（第二○二八號偵卷(一)二
      ○六、二○八頁，第二○二八號偵卷(二)四、六頁），其上
      申請人簽名欄所示「甲○○」之署名，較諸被告自承於附
      表一編號(一)(二)所示行動電話服務申請書上申請人簽名欄所
      示「甲○○」之署名截然不同。又上開四支行動電話申請
      地點分別在台北市之尖端開發股份有限公司及中華電信股
      份有限公司士林營運處，核與前揭經論罪之申辦地點均在
      台北縣三重市之歐洋及五華通信器材行明顯有所不同；而
      證人張明義於原審審理中亦具結證稱僅與被告共同前往二
      家通訊行申辦行動電話等語（原審卷八七頁），足見被告
      所辯此部分公訴人所指之四支行動電話，非伊所申辦或無
      因使用而獲致通話利益等情，自可憑採。是不能證明公訴
      人此部分之指摘，惟因與前開經起訴論罪部分有牽連犯及
      連續犯之裁判上一罪關係，爰不另為無罪之諭知。
五、被告丙○○經合法傳喚，無正當之理由不到庭，爰不待其陳
    述，逕行判決。
據上論斷，應依刑事訴訟法第三百六十九條第一項前段、第三百
六十四條、第二百九十九條第一項前段、第三百七十一條，刑法
第二十八條、第三百二十一條第一項第一款、第二百十六條、第
二百十條、第二百零一條第一項、第三百三十九條第一項、第二
項、第五十六條、第五十五條、第二百零五條、第二百十九條，
罰金罰鍰提高標準條例第一條前段規定，判決如主文。
本案經檢察官鄭龍照到庭執行職務。
中    華    民    國    95    年     3    月    28    日
                  刑事第十八庭審判長法  官  溫耀源
                                    法  官  邱同印
                                    法  官  段景榕
以上正本證明與原本無異。
如不服本判決，應於收受送達後十日內向本院提出上訴書狀，其
未敘述上訴之理由者並得於提起上訴後十日內向本院補提理由書
（均須按他造當事人之人數附繕本）。
                                    書記官  陳靜姿
中    華    民    國    95    年    3     月    28    日
附錄：本案論罪科刑法條全文
刑法第二百十六條
行使第二百十條至第二百一十五條之文書者，依偽造、變造文書
或登載不實事項或使登載不實事項之規定處斷。
刑法第二百十條
偽造、變造私文書，足以生損害於公眾或他人者，處五年以下有
期徒刑。
刑法第二百零一條第一項
意圖供行使之用，而偽造、變造公債票、公司股票或其他有價證
券者，處三年以上十年以下有期徒刑，得併科三千元以下罰金。
刑法第三百三十九條
意圖為自己或第三人不法之所有，以詐術使人將本人或第三人之
物交付者，處五年以下有期徒刑、拘役或科或併科一千元以下罰
金。
以前項方法得財產上不法之利益或使第三人得之者，亦同。
前二項之未遂犯罰之。
附表一：
┌───┬─────────────────┬─────┬────┐
│編號  │  內                     容       │ 偽   造  │備   註 │
│      │                                  │ 部   分  │        │
│      │                                  │（甲○○  │        │
│      │                                  │ 名義）   │        │
├───┼─────────────────┼─────┼────┤
│ (一)   │遠傳電信股份有限公司－            │署名枚  │        │
│      │信用卡友優惠專案－NOKIA 3210手機組│指印枚  │   無   │
│      │合行動電話服務申請書紙（歐洋通信│          │        │
│      │器材行）                          │          │        │
│      │（申請人簽名欄）                  │          │        │
├───┼─────────────────┼─────┼────┤
│ (二)   │遠傳電信股份有限公司－            │署名伍枚  │   無   │
│      │信用卡友優惠活動－MOTOROLA T2688手│          │        │
│      │機組合行動電話服務申請書及信用卡友│          │        │
│      │優惠專案－NOKIA 3210手機組合行動電│          │        │
│      │話服務申請書共肆紙（五華通信器材）│          │        │
│      │（申請人簽名欄）                  │          │        │
├───┼─────────────────┼─────┼────┤
│      │機車分期付款申請單                │署名壹枚  │張明義另│
│  (三)  │（申購欄）                        │指印壹枚  │偽造「黃│
│      │                                  │          │世忠」名│
│      │                                  │          │義之署押│
│      │                                  │          │部分，不│
│      │                                  │          │在本案沒│
│      │                                  │          │收之列  │
├───┼─────────────────┼─────┤        │
│  (四)  │分期付款附條件買賣契約書          │署名貳枚  │        │
│      │                                  │指印枚  │        │
├───┼─────────────────┼─────┤        │
│  (五)  │空白本票                          │署名壹枚  │        │
│      │（發票人欄）                      │指印枚  │        │
├───┼─────────────────┼─────┤        │
│  (六)  │切結書                            │署名壹枚  │        │
│      │                                  │指印壹枚  │        │
└───┴─────────────────┴─────┴────┘
附表二：本票壹紙
┌───┬───┬────┬────┬─────┬────┬───┐
│發票人│票  號│發 票 日│到 期 日│金     額 │偽   造 │備  註│
│      │      │        │        │（新臺幣  │部   分 │      │
├───┼───┼────┼────┼─────┼────┼───┤
│甲○○│○二三│九十年一│（空白）│貳萬玖仟元│偽造「李│張明義│
│      │九四七│月二十三│        │          │幸芬」名│另偽造│
│      │號    │日      │        │          │義發票之│「黃世│
│      │      │        │        │          │本票壹紙│忠」名│
│      │      │        │        │          │（包含偽│義之背│
│      │      │        │        │          │造「李幸│書（署│
│      │      │        │        │          │芬」之署│名及指│
│      │      │        │        │          │名壹枚及│印各壹│
│      │      │        │        │          │指印枚│枚）不│
│      │      │        │        │          │ ）     │在本件│
│      │      │        │        │          │        │沒收之│
│      │      │        │        │          │        │列    │
└───┴───┴────┴────┴─────┴────┴───┘


司法院資訊處製作；財團法人民間司法改革基金會備份。
